臺灣新北地方法院三重簡易庭民事裁定
　　　　　　　　　　　　　　　　　 111年度重小字第4059號
原      告  陳文清  
上列原告與被告林茂泉間請求給付租金事件，本院裁定如下：
    主  文
原告應於本裁定送達後五日內，具狀補正應受判決事項之聲明（
即請求被告返還之系爭房屋、給付所積欠之租金及相關費用等金
額）及訴訟標的（即本件請求法律上依據及請求權基礎），並查
報系爭訴訟標的價額，按此價額繳納裁判費，逾期未補正，即駁
回原告之訴。
    理  由
一、按起訴應以訴狀表明下列各款事項，提出於法院為之：一、
    當事人及法定代理人。二、訴訟標的及其原因事實。三、應
    受判決事項之聲明。又提起民事訴訟，應依民事訴訟法規定
    繳納裁判費，民事訴訟法第244條第1項、第77條之1第1項及
    第77條之13分別定有明文，此為起訴必須具備之程式。次按
    原告之訴有起訴不合程式或不備其他要件之情形者，法院應
    以裁定駁回之，但其情形可以補正者，審判長應定期間先命
    補正，民事訴訟法第249條第1項第6款亦有明文。又所謂訴
    訟標的，係指原告為確定私權，以訴之方式請求法院對其主
    張之法律關係加以判決者而言，且訴訟標的之法律關係，應
    附隨原因事實為主張。
二、本件原告起訴請求被告給付租金，起訴狀訴之聲明雖記載「
    被告應按月繳納房租如超出3個月未繳房租房東以『存證信函
    』告知承租人即日起終止租約」等語，難認已載明具體明確
    之應受判決事項之聲明。即觀諸起訴狀事實及理由所載略以
    被告未依約給付租金，原告請求收回出租房屋及給付房租及
    相關費用等語，亦未具體表明訴訟標的及其法律關係，亦即
    本件請求法律上依據及其請求權基礎。又原告起訴未據繳納
    裁判費，復未於訴狀載明系爭訴訟標的系爭房屋價額及所欠
    租金等金額，使本院無法核定訴訟標的價額。茲限原告於收
    受本裁定送達5日內具狀補正應受判決事項之聲明（即請求
    被告返還之系爭房屋、給付所積欠之租金及相關費用等金額
    ）及訴訟標的（即本件請求法律上依據及請求權基礎），並
    查報系爭訴訟標的價額，按此價額繳納裁判費，逾期未補正
    ，即駁回原告之訴。
三、依民事訴訟法第436條第2項、第436條之23、第249條第1項
    規定，裁定如主文。
中　　華　　民　　國　　111 　年　　11　　月　　30　　日
                      臺灣新北地方法院三重簡易庭
                            法  官  彭松江
以上為正本係照原本作成。
如不服本裁定，應於送達後10日內，向本院提出抗告狀並表明抗
告理由，如於本裁定宣示後送達前提起抗告者，應於裁定送達後
10日內補提抗告理由書（須附繕本），並繳納抗告費新臺幣1000
元。
中　　華　　民　　國　　111 　年　　11　　月　　30　　日
                            書記官  許雁婷